臺灣高雄地方法院刑事判決　　　　　　 100年度審訴字第42號
公　訴　人　臺灣高雄地方法院檢察署檢察官
被　　　告　林瑋騰
上列被告因毒品危害防制條例案件，經檢察官提起公訴（99年度
毒偵字第6218號），被告於準備程序中就被訴事實為有罪之陳述
，經本院告知簡式審判程序之旨，並聽取被告與公訴人之意見後
，本院合議庭裁定由受命法官獨任進行簡式審判程序，判決如下
：
    主  文
林瑋騰施用第一級毒品，累犯，處有期徒刑拾月；又持有第一級
毒品，累犯，處有期徒刑月。扣案之海洛因壹包（驗前淨重零
點零陸公克，驗餘淨重零點零伍貳公克，另含包裝袋）沒收銷
燬之。應執行有期徒刑壹年。扣案之海洛因壹包（驗前淨重零點
零陸公克，驗餘淨重零點零伍貳公克，另含包裝袋）沒收銷燬
之。
    事實及理由
一、犯罪事實：
  (一)林瑋騰前於民國89年間，因施用毒品案件，經本院以89年度
    毒聲字第8643號裁定送觀察、勒戒後，因無繼續施用毒品傾
    向，於89年11月15日執行完畢釋放，並由臺灣高雄地方法院
    檢察署檢察官為不起訴處分確定；復於前開觀察、勒戒執行
    完畢後5 年內之93年間，再犯施用毒品案件，經本院以94年
    度簡字第1434號判決判處有期徒刑6 月確定。另於94年間因
    公共危險案件，經本院以94年交簡字第3240號判決處拘役50
    日確定，上開2 罪接續執行，於95年5 月16日縮刑期滿執行
    完畢。
  (二)詎其仍不知悔改並戒絕毒癮，復基於施用第一級毒品海洛因
    之犯意，於99年8 月17日上午9 時30分許，在高雄市○○區
    ○路邊之車上，以針筒注射之方式，施用第一級毒品海洛因
    1 次。又基於持有第一級毒品海洛因之犯意，於同日中午12
    時28分許，在高雄市○○區○○路「麥當勞」前，向姓名、
    年籍、綽號不詳之成年男子，以新臺幣1000元之價格，購入
    第一級毒品海洛因1 包，而予以持有之。嗣於同日下午12時
    30許，在高雄市○○區○○路145 號前，為警盤查，經其同
    意搜索，在林瑋騰右腳鞋內查扣上開未及施用之海洛因1 小
    包（驗前淨重0.063 公克，驗餘淨重0.052 公克），並經同
    意採集其尿液送驗，檢驗結果確呈嗎啡陽性反應，而知悉上
    情。
二、證據：
    上開犯罪事實，有下列證據可資證明：
  (一)高雄市立凱旋醫院99年10月3 日濫用藥物尿液檢驗報告、高
    雄市政府警察局三民二分局偵辦毒品案件嫌疑人尿液採證代
    碼對照表各1 份。
  (二)高雄市立凱旋醫院99年12月23日濫用藥物成品檢驗鑑定書1
    份、扣案之海洛因1 包（重量如主文所示）。
  (三)被告之自白。
三、論罪：
  (一)被告前經送觀察、勒戒執行完畢後5 年內，再犯施用毒品案
    件，本件施用毒品行為係屬3 犯以上，自與毒品危害防制條
    例第20條第3 項「五年後再犯」之情形有別，是檢察官逕行
    起訴，即無不合，先予敘明。
  (二)按海洛因為毒品危害防制條例第2 條第2 項第1 款規定之第
    一級毒品；是核被告上開所為，分別係犯毒品危害防制條例
    第10條第1 項之施用第一級毒品罪及同條例第11條第1 項持
    有第一級毒品罪。檢察官雖未於起訴書所犯法條欄引用毒品
    危害防制條例第11條第1 項之持有第一級毒品罪名，惟已於
    起訴書犯罪事實欄載明被告持有第一級毒品經查獲之事實，
    並經本院於準備程序、審判程序中補充告知被告另涉犯持有
    第一級毒品罪名，有本院之準備程序筆錄、審判筆錄等在卷
    足憑，則該部分既在起訴範圍內，本院自應予以審理，併此
    敘明。就被告施用第一級毒品海洛因前所持有之第一級毒品
    部分，其持有之低度行為應為施用之高度行為所吸收，不另
    論罪。被告所犯上開2 罪，犯意各別，行為互殊，觸犯構成
    要件不同，應予分論併罰。又被告前有如犯罪事實欄所述經
    判處有期徒刑並執行完畢之情形，此有臺灣高等法院被告前
    案紀錄表在卷可佐，其於徒刑執行完畢5 年之內故意再犯
    本件有期徒刑以上之罪，皆為累犯，應依法加重其刑。
四、科刑：
  (一)爰審酌被告施用毒品之行為不僅戕害自身身心健康，亦間接
    影響社會治安，被告前經觀察、勒戒後，仍未能戒斷毒癮，
    復已3 次再犯毒品案件，且有傷害、公共危險等前科及執行
    紀錄，有其被告院內裁判案件紀錄表及前揭臺灣高等法院被
    告前案紀錄表在卷可稽，顯見其對毒品之依賴情形非輕，且
    平日素行非佳，並考量被告犯後坦承犯行等一切情狀，分別
    量處如主文所示之刑，並定應執行刑，以資懲儆。
  (二)扣案白色粉末1 包（驗前淨重0.063 公克，驗後淨重0.052
    公克），確屬第一級毒品海洛因無訛，此有前揭高雄市立凱
    旋醫院濫用藥物成品檢驗鑑定書1 紙在卷可稽，而裝盛該第
    一級毒品海洛因之包裝袋，其中亦含有無法析離之第一級毒
    品海洛因，均應依毒品危害防制條例第18條第1 項前段規定
    諭知沒收銷燬之。至鑑驗耗用之毒品既已滅失，自無庸宣告
    沒收銷燬。
據上論斷，應依刑事訴訟法第273 條之1 第1 項、第284 條之1
、第299 條第1 項前段，毒品危害防制條例第10條第1 項、第11
條第1 項、第18條第1 項前段，刑法第11條、第47條第1 項、第
51條第5 款，判決如主文。
本案經檢察官李怡增到庭執行職務。
中    華    民    國   100    年    2     月    10    日
                刑事第十庭    法  官    呂明燕
以上正本證明與原本無異。
如不服本判決應於收受送達後10日內向本院提出上訴書狀，並應
敘述具體理由；如未敘述上訴理由者，應於上訴期間屆滿後20日
內向本院補提理由書（均須按他造當事人之人數附繕本）「切勿
逕送上級法院」。
中    華    民    國   100    年    2     月    10    日
                              書記官    張琇晴
附錄本判決論罪科刑之法條：
毒品危害防制條例第10條第1項
施用第一級毒品者，處六月以上五年以下有期徒刑。
毒品危害防制條例第11條第1項
持有第一級毒品者，處 3 年以下有期徒刑、拘役或新臺幣 5 萬
元以下罰金。